# 前期会计差错一定要披露每年有变动科目的科目名称及数据吗

提问人：会计人员 ABC 时间：2014-04-23 23:37:58
假如有一家集团企业，由于换了会计师事务所， 2013 年度的年初数据与与 2012 年度的审计报告的期末数很多科目的数据都发生的变化，包括资产负债表和利润表等主要的科目，如按每个科目列示前期会计差错，则科目和变化内容要写很多。该公司的财务报表要对外公告披露。 在这种情况下，出具 2013 年度审计报告时，能否采用下列两种情况之一方式处理呢？ 第一种：在 2013 年度审计报告中，就不提前期会计差错这事，直接在附注中删除会计政策变更、会计估计变更、前期会计差错这段内容，相当于不披露 2013 年和2012 的变化，不在附注中写出“会计政策变更、会计估计变更、前期会计差错”，不写出这段，自然就不会对前期会计差错进行披露了。
第二种：先用文字对对几个大的差错的科目说明变化原因及差错金额，由于变化的科目较多，在 2013 年度的审计报告中不对 2013 年初的每一个有会计差错的科目都进行文字描述及披露前后期变化金额。 只在前期会计差错文字说明段后加下一个表，列出总资产、负债、净资产的前后期会计变化的前后数据，即列表出前后期总资产、总负债、净资产三类科目的前后期数据，这样就不列出每一个有前期差错科目的前后期金额。
不种这两种方法能否适用在年度审计报告中呢？还是在年度审计报告附注中，一定要披露到每个科目的前后期的金额的对照表呢？
谢谢了！

回答人：chenyiwei
年度审计报告后附的年度法定财务报表是按照企业会计准则编制的，而前期差错更正情况是准则规定必须在附注中披露的内容，因此不应在附注中删除该部分披露内容。 但是，准则对前期差错更正披露的内容和形式要求还是灵活的，只要能满足准则规定的披露内容要求即可。因此，企业可以根据其自身的具体情况选择最适合的披露详细程度和披露形式。你说的第二种方式，如果能够做到重点突出，所省略和归并的都是金额较小且性质无特殊之处的更正内容，同时继续保持对影响重大的更正内容和所涉及报表项目的单独披露，我理解也是可行的。

提问人：会计人员 ABC 时间：2014-04-24 20:01:19
或还是实务中大家默认可以这样处理，与准则还是有一些矛盾的呢？

回答人：chenyiwei
实务中大家默认可以这样处理。但前提是这是该公司首次对外公告财务信息。如果以前年度的信息以其他方式公告过，本年度发生过政策或估计变更或前期差错更正的，附注中仍应披露相关内容以确保衔接。